臺灣高雄地方法院交通事件裁定　　　 100年度交聲字第2053號
原處分機關　交通部公路總局高雄區監理所
異　議　人
即受處分人　林秀美
上列異議人即受處分人因違反道路交通管理處罰條例案件，對於
交通部公路總局高雄區監理所於民國100 年10月7 日以高監自裁
字第裁80-BBB912499號所為之裁決處分（原舉發案號：高雄市政
府警察局交通警察大隊第BBB912499 號）聲明異議，本院裁定如
下：
    主  文
異議駁回。
    理  由
一、原處分意旨略以：異議人即受處分人林秀美於民國100  年8
    月26日下午4 時10分許，駕駛車牌號碼ZL-8873 號自用小客
    車，行經高雄市○○路、經武路口時，有「在多車道左轉彎
    ，不先駛入內側車道」之違規行為，經高雄市政府警察局交
    通警察大隊警員逕行製單舉發，爰依道路交通管理處罰條例
    第48條第1  項第4 款規定，裁處額罰鍰新臺幣（下同）600
    元，並依同條例第63項第1 項第1 款（裁決書漏載第1 款）
    之規定，記違規點數1點。
二、聲明異議意旨略以：異議人因上述路口之左轉線太短，那天
    左轉車多，所以擋到直線車，又後車一直按喇叭，以致異議
    人害怕被打而將車輛往前開，又因太守規矩，在前面等到左
    轉燈亮再行左轉。為此聲明異議，請求撤銷原處分等語。
三、按汽車駕駛人轉彎時，在多車道右轉彎，不先駛入外側車道
    ，或多車道左轉彎，不先駛入內側車道者，處600   元以上
    1800元以下罰鍰，並記違規點數1 點，道路交通管理處罰條
    例第48條第1 項第4 款、第63條第1 項第1 款分別定有明文
四、經查：
(一)、異議人於100  年8 月26日下午4  時10分許，駕駛車牌號碼
    ZL-8873 號自用小客車，自多車道之高雄市○○路左轉彎至
    經武路上，且於建國路上，未先駛入內側車道即左轉，嗣經
    高雄市政府警察局交通警察大隊警員根據錄影採證照片逕行
    舉發等事實，為異議人所不爭執，且有舉發違反交通管理事
    件通知單、高雄市政府警察局交通警察大隊100 年10月5 日
    高市警交逕字第1000036886號函各1 紙及採證照片2 張附卷
    可稽，異議人於上開時地，確有在多車道左轉彎，不先駛入
    內側車道之違規情節，至堪認定。
(二)、異議人雖執前詞置辯，惟按左轉彎時，應距交岔路口30公尺
    前顯示方向燈或手勢，換入內側車道或左轉車道，行至交岔
    路口中心處左轉，並不得佔用來車道搶先左轉，道路交通安
    全規則第102 條第1 項第5 款定有明文，異議人既依法考試
    合格領有普通小型車駕駛執照（此有異議人之證號查詢汽車
    駕駛人結果1 紙附卷為憑），且駕駛車輛參與道路交通，對
    於上開規定自難諉為不知，並應確實遵守。是異議人如欲在
    高雄市○○路、經武路口左轉時，即應依上揭規定，於距離
    本件交岔路口之30公尺前，先行變換駛入內側車道再行左轉
    ，縱遇內側車道交通擁塞，亦應採取必要之措施，提早進入
    內側車道，或另循其他之替代道路，以達行車之目的地，俾
    維護交通安全及順暢。再觀諸卷附2 張採證照片可知，異議
    人當時駕駛之上揭車輛，係由建國路之第二車道直接左轉進
    入經武路，異議人所行駛之車道上，並無任何車輛緊鄰異議
    人之前揭自小客車後方，足見異議人辯稱其當時因左轉車多
    ，其因擋到後方之直行車，怕遭後車駕駛人毆打，始將車輛
    往前行駛云云，顯係事後卸責之詞，不足採信。又異議人駕
    駛前揭汽車，直接由建國路第二車道左轉之行為，已不當佔
    用該交岔路口行車空間動線，且影響建國路內側車道及第二
    車道車輛行車安全，致使其他用路人必須採取避讓或減速措
    施以避免發生車禍事故，是異議人因貪圖便捷遂違規使用第
    二車道搶先左轉之駕駛行為，實已影響他人用路權益及無端
    增加肇事風險無疑。異議人本件所為辯解，並無可採。
五、綜上所述，異議人前開違規事實至為明確，原處分機關依道
    路交通管理處罰條例第48條第1 項第4 款、第63條第1 項第
    1 款規定，裁處異議人罰鍰600 元，並記違規點數1 點，核
    無違誤。本件異議為無理由，應予駁回
據上論斷，應依道路交通事件處理辦法第18條，裁定如主文。
中    華    民    國   100    年    10    月    28    日
                    交通法庭    法  官  吳佳穎
以上正本證明與原本無異。
如不服本裁定，應於送達後5 日內，向本院提出抗告狀。
中    華    民    國   100    年    10    月    28    日
                                書記官  黃淑菁